# 应收账款终止确认问题暨期后事项

提问人：liangjian03 时间：2019-03-14 23:26:03
请教陈版：
我公司经营工程类业务，由于部分医疗行业客户应收账款账期较长，同时也对 A供应商欠款时间较长，因为跟 A 供应商的合作协议约定，我公司在收到客户汇款后才会支付 A 的款项（属于 “背靠背付款”约定）。
由于医疗行业的业务资金占用大、回款周期长， 2018 年下半年我司就在跟A 供应商商量，将应收医疗行业客户的应收账款转让给 A 供应商，抵付对其的欠款，我司后续陆续推出医疗行业的工程，由 A 公司陆续对接这些客户资源， 2018 年 12 月我司已将草拟的《债权转让及债务抵消协议》发送1174 、求助陈版，对于被投资单位的其他权益变动，应调整长投价值并计入股东权益的理解目录给 A 公司（无明确转让的客户应收款清单），但尚未签订。
【上述业务有商业实质】
根据 2019 年 2 月签订的协议书（未来收款的风险、报酬都转让给 A 公司，满足金融资产终止确认条件），约定转让给 A公司的应收账款 1000 万元，冲减对 A公司欠款 1000 万元，该 1000 万元应收账款 2018 年年初坏账准备 300 万元（按账龄计提坏账准备）。
由于 2018 年 12 月底就存在跟A 公司谈判的实时，是否可以理解为该应收账款转让属于资产负债表期后调整事项（ 2018 年年报的报表日是 2019年 3 月 30 日）。
我司拟处理方案如下：
1 、在 2018 年终止对上述 1000 万应收账款的确认、冲回期初计提的坏账准备 300 万元，同时冲减应付 A 公司的应付账款 1000 万元。
2 、还是说上述应收账款必须在 2019 年终止确认【 2018 年不能终止确认】？
如必须在 2019 年终止确认，是否可以在 2018 年年底对上述期后转让的应收账款单项认定，考虑坏账准备的计提或者不计提坏账准备【因为期后能转让，完全实现其价值，全额收回、全额抵付应付 A 公司的欠款】以上请陈版指导

回答人：chenyiwei
1 、首先，由于 “医疗行业的业务资金占用大、回款周期长”，这种情况下直接按账龄计提坏账准备是否合理？
2 、因为 2019 年 2 月才签订债权债务的转移和抵销协议，故虽然相关谈判在 2018 年末已在进行中，但该协议的签订仍不是资产负债表日已存在的状态或情况，只能作为 2018 年度财务报表中的资产负债表日后非调整事项处理。因此， 2018 年末不能终止确认被转移的应收账款，但 2018 年末对这些应收账款计提坏账准备时可以适当考虑期后转让因素。